【裁判字號】    98,抗,176
【裁判日期】    980205
【裁判案由】    強制執行
【裁判全文】
臺灣高等法院民事裁定                   98年度抗字第176號
    抗告人  乙○○原名曾龍雄.
上列抗告人因與相對人甲○○間聲請清償債務強制執行事件，對
於中華民國九十七年十二月二十三日臺灣板橋地方法院九十五年
度執字第五四三五三號所為裁定提起抗告，本院裁定如下：
    主  文
抗告駁回。
抗告費用由抗告人負擔。
    理  由
一、按強制執行應依執行名義為之，債權人聲請強制執行時，應
    提出該執行名義之證明文件，強制執行法第四條第一項、第
    六條第一項定有明文。次按強制執行應依執行名義為之，執
    行法院對於執行名義是否有效成立，自應加以審查。未確定
    之支付命令，不備執行名義之要件，其執行名義尚未成立，
    執行法院不得據以強制執行。法院誤認未確定之裁判為確定
    ，而依聲請付與確定證明書者，不生該裁判已確定之效力。
    執行法院就該裁判已否確定，仍得予以審查，不受該確定證
    明書之拘束，最高法院八十一年台抗字第一一四號判例亦可
    參照。是法院誤認未確定之支付命令為確定，而依聲請付與
    確定證明書者，不生該支付命令已確定之效力。又按於強制
    執行程序中，聲請人強制執行之聲請，有不合程式或不備其
    他法定要件者，執行法院應以裁定駁回之，此觀強制執行法
    第三十條之一準用民事訴訟法第二百四十九條第一項第六款
    規定即明。
二、本件抗告人主張：伊前持原法院九十五年度促字第五八四四
    六號支付命令及確定證明書為執行名義，聲請對相對人甲○
    ○之財產為強制執行。上開支付命令確實已合法送達相對人
    之戶籍所在地臺北縣樹林市○○街一一二巷八號，相對人捏
    稱其住居於臺北縣三重市○○街六九號三樓，無足採信，詎
    原法院書記官認上開支付命令未合法送達相對人撤銷上開確
    定證明書，嗣經伊就該處分異議，仍遭原法院裁定駁回，伊
    就該裁定提起抗告，亦經駁回確定，惟伊已聲請再審中，乃
    原裁定以上開支付命令未合法送達相對人為由，駁回伊本件
    強制執行之聲請，自有未合，應予廢棄等語。
三、查，抗告人前執原法院九十五年度促字第五八四四六號支付
    命令及確定證明書為執行名義，聲請原法院以九十五年度執
    字第五四三五三號對相對人之財產為強制執行。次查，原法
    院於民國九十五年九月十三日核發支付命令後，僅依相對人
    戶籍地址臺北縣樹林市○○街一一二巷八號為寄存送達，未
    另向相對人為送達，然相對人實際未居住於戶籍地址，該寄
    存送達並非合法，原法院書記官乃於九十六年八月二十七日
    撤銷上開確定證明書，抗告人聲明不服提起異議，異議遭駁
    回後，復提起抗告，亦遭駁回確定在案等情，有原法院九十
    五年度促字第五八四四六號書記官處分書、原法院九十五年
    度促字第五八四四六號裁定、本院九十七年度抗字第九四三
    號裁定、最高法院九十七年度台抗字第七四七號裁定在卷可
    稽（見原法院卷第三四一至三五０頁）。是上開支付命令經
    原法院交付送達後，顯於三個月內尚不能送達於債務人即相
    對人，依九十八年一月二十一日修正公布前之民事訴訟法第
    五百一十五條規定，該支付命令已失其效力，不備執行名義
    之要件，抗告人執已失效之支付命令為執行名義，自與聲請
    強制執行之要件不合，原法院因而裁定駁回抗告人強制執行
    之聲請，於法並無違誤。抗告人仍執支付命令已合法送達相
    對人、支付命令仍然有效確定等陳詞，指摘原裁定不當，求
    予廢棄，委無理由，應予駁回。
四、據上論結，本件抗告為無理由，爰裁定如主文。
中    華    民    國    98    年    2     月    5     日
                  民事第十庭
                      審判長法  官  黃豐澤
                            法  官  蕭艿菁
                            法  官  林麗玲
正本係照原本作成。
本裁定除以適用法規顯有錯誤為理由，不得再抗告。如提起再抗
告，應於收受後10日內委任律師為訴訟代理人向本院提出再抗告
狀。並繳納再抗告費新台幣１千元。
中    華    民    國    98    年    2     月    6     日
                            書記官  陶美玲


司法院資訊處製作；財團法人民間司法改革基金會備份。
